臺灣高等法院高雄分院刑事判決　　　　　九十一年度交上易字第六四號
　　上　訴　人　台灣高雄地方法院檢察署檢察官
　　被　　　告　乙○○
右上訴人因被告公共危險案件，不服臺灣高雄地方法院九十一年度交易字第一五號中
華民國九十一年一月十八日第一審判決（起訴案號：臺灣高雄地方法院檢察署九十年
度偵字第一七九四七號），提起上訴，本院判決如左：
      主      文
上訴駁回。
      理      由
一、本案經本院審理結果，認原審以不能證明被告乙○○犯罪，諭知無罪判決，核無
    不合，應予維持，並引用原審判決書所記載之理由。
二、檢察官上訴意旨雖又指稱：刑法第一百八十五條之三之罪（上訴書誤載為一百八
    十三條之三之罪），本質上係屬抽象危險犯，其立法目的在不以發生具體危險為
    必要，防杜因酒後駕駛動力交通工具而造成侵害他人生命身體之危險，而酒精呼
    氣測試結果酒精濃度每公升為０．五五毫克以上仍駕駛動力交通工具者，依研究
    統計，其肇事率為一般正常人十倍，應屬刑法第一百八十五條之三立法所欲處罰
    之對象。至於上揭數值以下之飲酒行為，如輔以其他客觀事實得作為「不能安全
    駕駛」之判斷時，亦應依刑法第一百八十五條之三之規定移送法辦處以刑罰。本
    案被告於酒後駕車為警查獲時之呼氣酒精濃度為每公升０．四八毫克，為上揭數
    值以下之飲酒行為，揆諸前揭說明，本檢察官即以被告之駕車肇事行為及證人甲
    ○○於警訊時之陳述，作為客觀之輔助事實，而判斷被告確有不能安全駕駛之行
    為。被告於現場如警員所述意識清楚，似為車禍後所驚醒，此為常理得以判斷，
    故被告是否得以安全駕駛，實與被告是否走路平穩、語無倫次等要件無涉，本件
    車禍係被告不當左轉所造成，足證被告於駕車時受酒精影響而不慎違反交通規則
    ；原審無視被告酒後駕車肇事之事實，為無罪判決不當等情。
三、惟查，被告酒後駕車，是否達於不能安全駕駛動力交通工具，自應以肇事時之精
    神狀況為判斷之依據。被告駕車肇事後，「精神狀況很好，神智很正常，意識清
    楚」等情，已據處理現場之交通員警李能燿於原審證述明確。據被告指稱「我當
    時飲酒後之精神狀況還很正常，所以才開車，我有在路口打方向燈待轉，因當時
    雨下的很大，光線不好，所以發生小擦撞」等語。證人李能燿亦證實「（當時）
    下雨下的很大，視線不好」。被告於警員到場時，神智正常，意識清楚，尚難認
    為達於不能安全駕駛動力交通工具之程度。而被告於警員到場時之神智正常、意
    識清楚，是否係因「為車禍後所驚醒」，並無證據可佐，自不能憑空猜測，為認
    定犯罪事實之依據。大雨中之行車，視線必然不佳，被告左轉時已打左轉方向燈
    ，而於左轉時擦撞甲○○之計程車，是事故之發生，究係被告之酒後影響判斷，
    或甲○○未注意車前狀況，未減速慢行所致（甲○○自承時速五十五公里），尚
    無確切證據可資認定，不能以被告駕車肇事而謂被告酒後已達不能安全駕駛動力
    交通工具。綜上所，上訴意旨執前詞指摘原判決不當，難認有理由，應予駁回
    。
據上論結，應依刑事訴訟法第三百六十八條、第三百七十三條，判決如主文。
本案經檢察官陳新慶到庭執行職務。
中    華    民    國     九十一     年       三       月     二十六     日
                              臺灣高等法院高雄分院刑事第五庭
                                  審判長法官  吳水木
                                        法官  趙文淵
                                 法官  洪慶鐘
右正本證明與原本無異。
不得上訴。
                                      書記官  彭筱瑗
中    華    民    國     九十一     年       三       月     二十七     日
                                                                  Ａ
臺灣高雄地方法院刑事判決                          九十一年度交易字第一五號
    公  訴  人  臺灣高雄地方法院檢察署檢察官
    被      告  乙○○  男  四十四歲（民國○○○年○月○○日生）
                        住高雄市新興區○○○路二七二巷十六號
                        居嘉義市○區○○里○○路二五０巷三號之七
                        身分證統一編號：Ｚ000000000號
右列被告因公共危險案件，經檢察官聲請簡易判決處刑（九十年度偵字第一七九四七
號），本院高雄簡易庭認不宜以簡易判決處刑，移由普通庭依通常程序審理，本院判
決如左：
    主    文
乙○○無罪。
    理    由
一、公訴意旨係以：被告乙○○於民國九十年九月十八日凌晨三、四時許，在高雄市
    三民區友人住處飲用高粱酒二杯後，已達不能安全駕駛動力交通工具，猶於同日
 凌晨五時許，仍駕駛車牌號碼ＹＪ－七八九九號自用小客車，沿高雄市○○區○
    ○路由北往南方向行駛，嗣於同日凌晨五時二十分許，途經高雄市○○區○○路
    與大順路交岔路口欲左轉彎時，明知轉彎車應讓直行車先行之規定，竟因酒醉而
    強行左轉，不慎與甲○○所駕駛車牌號碼ＹＷ－七五０號計程車發生擦撞。嗣經
    酒精測試結果，被告之呼氣酒精濃度高達每公升０．四八毫克。因而認被告係涉
    犯刑法第一百八十五條之三公共危險罪嫌云云。
二、按犯罪事實應依證據認定之，無證據不得認定其犯罪事實；復不能證明被告犯罪
    者，應諭知無罪之判決，刑事訴訟法第一百五十四條、第三百零一條第一項分別
    定有明文。次刑法第一百八十五條之三公共危險罪規定之構成要件，除須駕駛人
    服用毒品、麻醉藥品、酒類或其他相類之物駕駛動力交通工具外，尚須符合「不
    能安全駕駛動力交通工具而駕駛」之要件，此觀該條文義自明。
三、本件公訴意旨認被告涉犯刑法第一百八十五條之三公共危險罪嫌，無非以被告於
    警訊中之自白、證人甲○○於警訊中之證詞、高雄市政府警察局舉發違反道路交
    通事件通知單、高雄市○○○○○道路交通事故調查報告表、高雄市政府警察局
    交通大隊交通事故談話紀錄表及酒精濃度測試表等資料為主要論據。訊據被告固
    不否認飲酒後駕車之事實，惟堅詞否認有何公共危險之犯行，辯稱：「我當時飲
    酒後之精神狀況還很正常，所以才開車，我有在路口打方向燈待轉，因當時雨下
    的很大，光線不好，所以發生小擦撞。」等語。經查：本院質之證人李能燿即當
    時取締之高雄市政府警察局交通大隊第二分隊員警到庭證稱：「問：當時天氣如
    何？答：下雨下的很大，當時視線不好。問：你到現場時，被告的精神狀況如何
    ？答：精神狀況很好，神智很正常。問：你為被告製作筆錄時，被告反應如何？
    答：被告意識清楚。問：被告的酒測值為０．四八，未達到移送標準，為何會移
    送被告？因為有車禍肇事，所以按規定一定要移送。」（見本院九十一年一月十
    六日審判筆錄）等語以觀，核與被告前揭所辯相符，足認被告當時之精神狀況及
    意識均與正常人無異。況參酌我國目前實務係以呼氣酒精濃度每公升０．五五毫
    克（０．五五ＭＧ＼Ｌ）作為認定絕對不能安全駕駛動力交通工具之標準，被告
    於案發當時之呼氣中酒精濃度含量每公升為０．四八毫克，有其酒精濃度測試表
    一紙附於警訊卷可稽，尚未達每公升０．五五毫克以上之標準，並參之本件現場
    測試觀察紀錄表內之觀察結果欄內亦未有任何不能安全駕駛動力交通工具之具體
    記載。綜上所述，並無證據足資認定被告服用酒類後已達「不能安全駕駛」動力
    交通工具之程度而仍駕駛動力交通工具。此外，本院復查無其他積極證據足資證
    明被告已達「不能安全駕駛」動力交通工具之程度，則縱被告服用酒類後，駕駛
    上開自用小客車，其行為尚與刑法第一百八十五條之三公共危險罪規定之構成要
    件尚屬有間，不能證明被告犯罪，自應為無罪之諭知。
據上論斷，應依刑事訴訟法第四百五十二條、第三百零一條第一項前段，判決如主文
。
本案經檢察官陳瑞堯到庭執行職務。
中    華    民    國      九十一      年      一      月      十八      日
                                  臺灣高雄地方法院交通法庭
                                      法  官  蔡  正  雄
右正本證明與原本無異。
如不服本判決，應於判決送達後十日內，向本院提出上訴狀。
                                      書記官  許  雅  惠
中    華    民    國      九十一      年      一      月      十八      日
